# 可供出售金融资产公允价值计量的问题

提问人：大椰子 时间：2019-02-28 20:34:52
请教各位坛友们，作为可供出售金融资产核算的资产管理计划的公允价值是如何确定的，资管计划是浮动收益的，投资的是一些货币基金以及债券，这个可以根据资管人出具的估值表和估值报告为依据确定公允价值吗？就是用投资成本乘以单位基金净值作为公允价值，求解答

回答人：chenyiwei
一般可以根据资管人出具的估值表和估值报告为依据确定公允价值，可以和管理人确认其估值表恶化估值报告中是否对各项投资均按公允价值计量，或者虽然有部分投资资产是按摊余成本计量，但摊余成本和公允价值之间预计无重大差异。